【裁判字號】    98,交簡上,163
【裁判日期】    980731
【裁判案由】    公共危險
【裁判全文】
臺灣臺北地方法院刑事判決           98年度交簡上字第163號
上  訴  人
即  被  告  甲○○
上列上訴人因公共危險案件，不服本院98年度北交簡字第683 號
中華民國98年6 月11日第一審簡易判決（聲請簡易判決處刑案號
：98年度偵字第6372號），提起上訴，本院管轄之第二審合議庭
判決如下：
    主      文
上訴駁回。
    事實及理由
一、本院第二審合議庭認定之犯罪事實、證據及理由，除犯罪事
    實部分應記載為「甲○○前於民國93年間因公共危險（酒後
    駕車）案件，經本院以93年度北交簡字第2404號判處罰金銀
    元21,000元確定，並於94年6 月23日執行完畢。嗣於94年間
    又因公共危險（酒後駕車）案件，經本院判處拘役50日確定
    ，亦於94年11月3 日易科罰金執行完畢（均未構成累犯）。
    詎仍不之悔改，於98年2 月13日凌晨零時許，在其臺北市松
    山區○○○路○段316號8樓之3住處，與友人飲用啤酒後，明
    知其已達不能安全駕駛動力交通工具之程度，竟仍於同日凌
    晨2時30分許，駕駛車牌號碼0313-KF號自用小客車自其上開
    住所欲外出購物，於2 時35分許行經臺北市松山區○○○路
    ○段123巷6弄口時，為警攔檢查獲，經警於同日2時41分測得
    其呼氣酒精濃度達每公升0.65毫克，而查悉上情」外，餘均
    如第一審簡易判決書所載，茲引用之（如附件）。
二、本院第二審合議庭審酌被告前有違反動產擔保交易法、公共
    危險等犯罪前案紀錄（均未構成累犯），有臺灣高等法院前
    案紀錄表在卷可參，素行非佳；且其前已因酒後駕車之公共
    危險案件，經法院分別判處罰金、拘役後執行完畢，竟仍不
    知警惕，再犯本案，其一再酒後駕車，顯見其漠視自身及其
    他參與公共交通往來之人之身體、生命、財產安全，情節非
    輕；惟其犯後尚能坦承犯行，態度良好，以及其目前在便利
    商店從事倉管工作等一切情狀，認為原審判決認定被告係犯
    刑法第185條之3公共危險罪，並審酌各情，而量處被告有期
    徒刑3 月併科罰金新台幣12萬元，認事用法均無違誤，量刑
    亦稱妥適。被告提起本件上訴，對原審認定之犯罪事實並不
    爭執，而以量刑過重為由，請求從輕量刑。惟按量刑係法院
    裁量之職權行使，法官審酌刑法第57條所列各款事由及一切
    情狀，為酌量科刑輕重之權衡，苟無顯然欠缺妥當性或違法
    之處，上級審法院對於下級審法院職權之行使，自應予以尊
    重，實難僅為調整刑度而任意改判。本院認原審量刑既在法
    定刑之內，且係綜合上開各情判處被告有期徒刑3 月併科罰
    金新台幣12萬元，自難認有何違法失當之處。上訴人以原審
    量刑過重為理由提起上訴，並無可採，其上訴為無理由，應
    予駁回。
三、據上論斷，應依刑事訴訟法第455條之1第1 項、第3 項、第
    373條、第368條，判決如主文。
本案經檢察官盧姿如到庭執行職務。
中    華    民    國    98    年    7     月    31    日
                  刑事第四庭    審判長法  官  郭惠玲
                                      法  官  呂政燁
                                      法  官  李明益
以上正本證明與原本無異。
不得上訴。
                                      書記官  劉穗筠
中    華    民    國    98    年    7     月    31    日


司法院資訊處製作；財團法人民間司法改革基金會備份。
